臺灣臺中地方法院刑事判決　　　　　　 96年度交訴字第103號
公　訴　人　臺灣臺中地方法院檢察署檢察官
被　　　告　甲○○
上列被告因過失致死案件，經檢察官提起公訴（96年度調偵字第
154號），復經本院合議庭裁定由受命法官獨任行簡式審判程序
，本院判決如下：
    主    文
甲○○從事業務之人，因業務上之過失致人於死，處有期徒刑
月，如易科罰金，以新臺幣壹仟元折算壹日。緩刑貳年。
    犯罪事實
一、甲○○為國油通運之司機，係從事駕駛業務之人，於民國（
    下同）96年1月17日中午12時20分許，駕駛車號7J-668號營
    業用大貨車，沿臺中縣大里市○○路由西往東即往大里橋方
    向直行，且當時係日間自然光、天候陰雨、路面濕滑無缺陷
    ，依其情形並無不能注意之情事，明知該路段之速限為每小
    時30公里，竟疏未注意，仍以每小時約60公里之速度超速行
    駛，適薛漢忠亦疏未注意飲酒後吐氣所含酒精濃度超過每公
    升0.25毫克者，不得駕車，竟仍於酒後騎乘車號IML-752號
    重機車，亦沿元堤路由東向西往中投公路之方向行駛，途經
    元堤路2段196巷口附近時，因欲超越前方另部大貨車，竟疏
    未注意應遵守雙黃實線禁止超車之規定，且疏未注意車前狀
    況即未注意對向有甲○○所駕之大貨車，竟跨越雙黃線至對
    向車道以超車，致甲○○看見薛漢忠逆向行駛在其車道上時
    ，所駕之大貨車因煞車不及，且其行車方向右方為堤防，致
    無可閃避，致與薛漢忠所騎乘之機車發生碰撞，薛漢忠因之
    倒地，受胸腹部壓砸傷併多處肋骨骨折、氣胸、血胸、腹部
    內出血，併骨盆腔骨折，即外傷性休克及胸腹部挫壓合併器
    官損傷、內出血而死亡（經醫院測得薛漢忠之血液中酒精濃
    度為88.43mg/dl，換算為吐氣酒精濃度約為0.42mg/l）。甲
    ○○於肇事後即打電話報警及通知救護車，並留待現場，俟
    臺中縣警察局霧峰分局交通分隊警員簡顯洲到場處理時，即
    向警陳述其係駕駛人及肇事經過。
二、案經甲○○自首，由臺中縣警察局霧峰分局報請臺灣臺中地
    方法院檢察署檢察官偵查起訴，復經本院合議庭裁定由受命
    法官獨任行簡式審判程序。
    理  由
一、本案證據能力之說明
    按「被告以外之人於審判外之陳述，雖不符前4條（指刑事
    訴訟法第159條之1至第159條之4）之規定，而經當事人於審
    判程序同意作為證據，法院審酌該言詞陳述或書面陳述作成
    之情況，認為適當者，亦得為證據」，又「當事人、代理人
    或辯護人於法院調查證據時，知有第159條第1項不得為證據
    之情形，而未於言詞辯論終結前聲明異議，視為有前項之同
    意」，刑事訴訟法第159條之5第1項、第2項亦有明文。本件
    被告甲○○就檢察官提出之證據之證據能力，均未於言詞辯
    論終結前聲明異議，自視為同意，是本案證據對被告均有證
    據能力。
二、訊據被告甲○○對上揭時地因超速行駛之過失致薛漢忠死亡
    之業務過失致人於致犯行，於偵訊及本院均坦承不諱，並有
    道路交通事故現場圖、道路交通事故調查報告表、現場照片
    可佐，且依車號7J-668號營業用大貨車之行車紀錄儀，顯見
    被告於事發當時確實以每小時約60公里之速度超速行駛在速
    限為時速30公里之大里市○○路上。而被害人薛漢忠因本件
    車禍，受有胸腹部壓砸傷併多處肋骨骨折、氣胸、血胸、腹
    部內出血，併骨盆腔骨折，即外傷性休克及胸腹部挫壓合併
    器官損傷、內出血而死亡，亦經檢察官督同法醫師相驗屬實
    ，並有勘驗筆錄、相驗屍體證明書、驗斷書各一份、相驗屍
    體相片、仁愛綜合醫院出具之診斷證明書附卷可憑。按行車
    速度，應依速限標誌之規定，道路交通安全規則第93條第1
    項亦有明文，被告係從事駕駛行為之人，對於上開交通安全
    規則自知之甚稔，其自應注意依速限標誌之規定行駛，而依
    當時日間自然光、天候陰雨、路面濕滑、並非不能注意，被
    告竟能注意而疏未注意，仍以超過速限甚多之時速60公里超
    速行駛，自有違上開規則之注意義務，其因此肇致前開行車
    事故，被告自應就被害人死亡部分負過失責任，雖被害人薛
    漢忠疏未注意該處係雙黃線不得超車、又酒後駕車，且未注
    意車前狀況均有過失，且係肇事主因，惟無礙被告過失責任
    之認定，且被告上揭過失行為與被害人薛漢忠死亡間，顯有
    相當因果關係亦明。事證明確，被告上揭犯行堪予認定。
三、核被告甲○○所為，係犯刑法第276條第2項之業務過失致死
    罪。再被告甲○○於肇事後，在有偵查犯罪職務之公務員知
    悉犯罪事實前，即向到場處理之臺中縣警察局霧峰分局警員
    簡顯洲陳述其係肇事者並接受裁判，業據被告於警詢及本院
    陳明在卷，且有警員製作之臺中縣霧峰分局處理相驗案件初
    步調查報告暨報驗書所載之破案經過可佐，核與自首之規定
    相符，應依刑法第62條前段減輕其刑。爰審酌被告業已與被
    害人家屬達成民事和解，再其就本件車禍肇事之過失係超速
    行駛，其超速之行車速度係時速60公里，又實係肇事次因，
    被害人薛漢忠本身為過失肇事之主因，暨被告犯罪後態度坦
    承犯行，態度良好等一切情狀，量處如主文所示之刑，並諭
    知易科罰金之折算標準。末查被告未曾受有期徒刑以上刑之
    宣告，有臺灣臺中地方法院檢察署刑案資料查註紀錄表及臺
    灣高等法院被告全國前案紀錄表在卷可按，被告坦承犯行，
    深具悔意，復已與被害人家屬達成和解，有調解書可佐，其
    經此教訓，當知警惕而無再犯之虞，本院綜核各情，所宣告
    之刑，認以暫不執行為適當，併予宣告緩刑，以啟自新。
據上論斷，應依刑事訴訟法第273條之1第1項、第299條第1項前
段，刑法第276條第2項、第62條前段、第41條第1項前段、第74
條第1項第1款，刑法施行法第1條之1，判決如主文。
中　　華　　民　　國　　96　　年　　5 　　月　　7 　　日
                          臺灣臺中地方法院刑事第十庭
                                法  官    黃家慧
上正本證明與原本無異。
如不服本判決，應於送達後十日內向本院提出上訴狀（須附繕
本），上訴於台灣高等法院台中分院。
                                書記官    陳靖騰
中　　華　　民　　國　　96　　年　　5 　　月　　7 　　日
附錄論罪科刑法條
 中華民國刑法第276條
 （過失致死罪）
 因過失致人於死者，處2年以下有期徒刑、拘役或2千元以下罰
 金。
 從事業務之人，因業務上之過失犯前項之罪者，處5年以下有期
 徒刑或拘役，得併科 3千元以下罰金。
